臺灣高等法院臺中分院刑事判決　　　　94年度上易字第1041號
上　訴　人　台灣台中地方法院檢察署檢察官
被　　　告　丙○○
選任辯護人　乙○○　律師
上列上訴人因被告竊佔等案件，不服臺灣臺中地方法院94年度易
字第526號中華民國94年6月29日第一審判決（起訴案號：臺灣臺
中地方法院檢察署93年度偵字第18528號， 94年度偵字第1347號
），提起上訴，本院判決如下：
    主 　　 文
上訴駁回。
    理 　　 由
一、公訴意旨略以：被告丙○○於民國（下同）九十二年七月十
    四日向案外人周春吉承租臺中市○○街三十九號一樓作為經
    營鞋店之用，其土地租賃權範圍為臺中市○區○○段三十一
    －八、三十一－八七、二三○－三一八、二三○－三四六地
    號全部，租期自九十二年八月一日起至九十四年七月三十一
    日止。詎其明知臺中市○○街與三民路九十四巷口係屬國有
    公有土地而非其承租範圍，竟意圖為自己不法之利益，將此
    處自九十二年十二月十九日起，以每月新台幣（下同）八萬
    元租金，十六萬元押金之代價，出租予不知情之告訴人甲○○以經營大腸包小腸之攤販，租期自九十二年十二月十九日
    起至九十三年十二月十八日止，竊佔上開國有公有土地。復
    於九十三年一月間，因附近商家反應告訴人甲○○攤位產生
    之煙霧太大，被告丙○○便不欲讓告訴人甲○○繼續擺設攤
    位，遂於同年二月六日上午十時許，當告訴人甲○○正準備
    營業擺攤之際，被告丙○○竟以鞋架推向攤位之強暴方式，
    致使告訴人甲○○所聘僱之員工羅愛珍無法站立而操作工作
    ，告訴人甲○○因懼怕而不敢營業，被告丙○○又以鐵鍊串
    聯數台機車，置於出租予告訴人甲○○之攤位，以此方式妨
    害告訴人甲○○行使權利，並長期竊佔該巷口土地。案經告
    訴人甲○○訴由臺中市警察局第一分局報請臺灣臺中地方法
    院檢察署檢察官偵查起訴，因認被告丙○○牽連涉犯刑法第
    三百二十條第二項之竊占罪嫌及第三百零四條第一項之強制
    罪嫌云云。
二、本案經本院審理結果，認被告被訴竊佔及妨害自由等犯行係
    屬不能證明，其證據及理由，業據第一審判決書理由欄記載
    甚詳，爰引用之（如附件）。
三、檢察官上訴意旨略以：告訴人與被告間就攤位油煙問題，雙
    方認知仍有差距，不能以被告一造之認知即認定雙方之租賃
    契約業已解除，被告未依法律途徑解決，而以私力強迫告訴
    人屈從其力量，自應成立妨害自由罪云云。
四、本院查：被告丙○○於九十二年十二月十八日與告訴人甲○○所簽訂之房屋租賃契約書，除定型化鉛字印刷之條款外，
    另於第七條第四項後，以書寫文字約定：「乙方（指承租人
    即告訴人甲○○）若無法處理油煙問題（雙方同意以一個月
    計算）無條件解約，另租金若遲延十五天，乙方須立即搬走
    」等情，有該房屋租賃契約書影本一份在卷可考，被告嗣以
    油煙問題無法解決，招致左右鄰居抗議，影響環境衛生為由
    ，於九十三年一月二十七日以存證信函終止本件租賃契約及
    退還押租金十六萬元等情，亦有該存證信函影本、被告交付
    證人楊東慶欲轉交告訴人甲○○所交付之押租金十六萬元之
    支票及證人楊東慶於九十三年一月二十六日所簽立之收到被
    告丙○○交付其欲退還轉交告訴人甲○○所交付之押租金十
    六萬元支票之簽收單均影本各一份在卷可參，參酌相關證人
    於原審審理時，就告訴人營業時排放油煙之證述，足見被告
    確因告訴人甲○○所擺設大腸包小腸攤販所產生之油煙問題
    無法獲得完善改善而依上開約定終止租賃契約。是被告主觀
    上，認雙方租賃契約已經終止，即有合理之基礎，此項認知
    之存在與被告是否透過司法途徑，解決有關契約效力爭端並
    無必然關係。
五、檢察官前揭上訴理由，其於原審法院審理時如何為法院所不
    採，其理由已據原審判決記載甚詳，本院仔細斟酌原審判決
    理由，認其事實之認定、理由之採擇，於相關證據法則、經
    驗法則、論理法則並無違背。公訴人所憑之證據，無論直接
    或間接證據，既未達於一般之人均可得確信，而無合理之懷
    疑存在之程度，本院亦查無其他確切証據，足以証明被告確
    應負本件罪責，被告之犯行尚屬不能証明。原審以不能證明
    被告犯罪，而依刑事訴訟法第三百零一條第一項規定，諭知
    無罪之判決，經核認事用法，並無不合，檢察官上訴意旨認
    應就被告予以論罪科刑，而指摘原判決不當，經查為無理由
    ，應予駁回。
六、據上論斷，應依刑事訴訟法第三百七十三條、第三百六十八
    條，判決如主文。
本案經檢察官丁○○到庭執行職務。
中　　華　　民　　國　　94　　年　　9 　　月　　28　　日
              刑事第四庭  審判長法　官　洪　耀　宗
                                法　官　江　德　千
                                法　官　劉　登　俊
上列正本證明與原本無異。
不得上訴。
                                書記官  粘  銘  環
中　　華　　民　　國　　94　　年　　9 　　月　　29　　日
                                                      Ｒ
臺灣臺中地方法院刑事判決        九十四年度易字第五二六號
公  訴  人  臺灣臺中地方法院檢察署檢察官
被      告  丙○○  男四十四歲（民國○○○年○月○日生）
                    住台中市○○區○○路十一巷四十九號
                    居台中市○區○○路二十三號五樓
                    身分證統一編號：Ｚ000000000
                                    號
選任辯護人  乙○○  律師
右列被告因竊佔等案件，經檢察官提起公訴（九十三年度偵字第
一八五二八號、九十四年度偵字第一三四七號），經本院判決如
左：
    主  文
丙○○無罪。
    理  由
一、公訴意旨略以：被告丙○○於民國（下同）九十二年七月十
    四日向案外人周春吉承租臺中市○○街三十九號一樓作為經
    營鞋店之用，其土地租賃權範圍為臺中市○區○○段三十一
    －八、三十一－八七、二三○－三一八、二三○－三四六地
    號全部，租期自九十二年八月一日起至九十四年七月三十一
    日止。詎其明知臺中市○○街與三民路九十四巷口係屬國有
    公有土地而非其承租範圍，竟意圖為自己不法之利益，將此
    處自九十二年十二月十九日起，以每月新台幣（下同）八萬
    元租金，十六萬元押金之代價，出租予不知情之告訴人甲○○以經營大腸包小腸之攤販，租期自九十二年十二月十九日
    起至九十三年十二月十八日止，竊佔上開國有公有土地。復
    於九十三年一月間，因附近商家反應告訴人甲○○攤位產生
    之煙霧太大，被告丙○○便不欲讓告訴人甲○○繼續擺設攤
    位，遂於同年二月六日上午十時許，當告訴人甲○○正準備
    營業擺攤之際，被告丙○○竟以鞋架推向攤位之強暴方式，
    致使告訴人甲○○所聘僱之員工羅愛珍無法站立而操作工作
    ，告訴人甲○○因懼怕而不敢營業，被告丙○○又以鐵鍊串
    聯數台機車，置於出租予告訴人甲○○之攤位，以此方式妨
    害告訴人甲○○行使權利，並長期竊佔該巷口土地。案經告
    訴人甲○○訴由臺中市警察局第一分局報請臺灣臺中地方法
    院檢察署檢察官偵查起訴，因認被告丙○○牽連涉犯刑法第
    三百二十條第二項之竊占罪嫌及第三百零四條第一項之強制
    罪嫌云云。
二、按犯罪事實應依證據認定之，無證據不得認定犯罪事實，又
    不能證明被告犯罪或其行為不罰者，應諭知無罪之判決，刑
    事訴訟法第一百五十四條第二項及第三百零一條第一項分別
    定有明文。而告訴人或自訴人之指訴，本以使被告受刑事訴
    追或處罰為目的，故其陳述是否與事實相符，自應調查其他
    證據，以資審認，苟其所為攻擊之詞，尚有瑕疵，則在此瑕
    疵未予究明以前，即不能遽採為斷罪之基礎（最高法院六十
    九年臺上字第一五三一號判例參照）。又認定犯罪事實，所
    憑之證據，雖不以直接證據為限，間接證據亦包括在內，然
    無論直接或間接證據，其為訴訟上之證明，須於通常一般之
    人均不致於有所懷疑，而得確信其為真實之程度者，始得據
    之為有罪之認定，倘其證明尚未達到此一程度，而有合理性
    懷疑之存在時，即無從為有罪之認定，根據「罪證有疑，利
    於被告」之證據法則，即不得遽為不利於被告之認定，（最
    高法院著有七十六年臺上字第四九八六號判例可資參照）。
    次按犯罪事實之認定，應憑真實之證據，倘證據是否真實尚
    欠明顯，自難以擬制推測之方法，為其判斷之基礎，而認定
    犯罪事實之證據係指足以認定被告確有犯罪行為之積極證據
    而言，該項證據自須適合於被告犯罪事實之認定，始得採為
    斷罪資料，最高法院五十三年臺上字第六五六號、二十九年
    上字第三一○五號判例可資參照。另按行為非出於故意者，
    不罰，刑法第十二條第一項前段亦定有明文。
三、公訴意旨認被告丙○○牽連涉犯刑法第三百二十條第二項竊
    占罪嫌及第三百零四條第一項強制罪嫌，無非以右揭事實，
    有告訴人甲○○指訴歷歷，且（一）、竊佔犯嫌部分，業據
    被告丙○○自承以每月八萬元之代價，出租如照片所示之攤
    位（大腸包小腸）予告訴人甲○○，而依現場照片顯示，該
    「大腸包小腸」之攤位，係位在台中市○○街三十九號旁，
    即台中市○○路九十四巷巷口，而證人周春吉亦到庭證稱：
    「大腸包小腸是在九十四巷口，超過我房子的範圍，而該九
    十四巷口我並沒有租給丙○○。」等語，該土地既已超出原
    承租土地之範圍，則被告主觀上應有為自己不法利益之犯意
    甚明。（二）、強制犯嫌部分：依告訴人甲○○所提供之照
    片顯示，被告丙○○確有將鞋店內之鞋架，強行置放在告訴
    人甲○○擺設「大腸包小腸」攤位處，致告訴人甲○○攤位
    之員工羅愛珍無空間站立，並將數輛機車以鐵鍊串聯方式，
    停放在告訴人甲○○原本應可擺設攤位處，被告丙○○自有
    以強暴、脅迫方式，妨害告訴人甲○○行使擺設攤位之權利
    之故意。是被告丙○○所辯顯係事後卸責之詞，不足採信，
    本件事證明確，其犯嫌已堪認定為唯一論據。本件訊之被告
    丙○○固坦認將上開土地出租予告訴人甲○○經營大腸包小
    腸攤販，並收取租金及押金；且以鐵鍊串聯機車輪胎方式停
    放於上開巷口攤位等之事實，惟堅詞否認有何竊佔及強制之
    犯行，辯稱：伊出租給告訴人甲○○是台中市○○街三十九
    號一樓之房子內，而且該房子外面是三角地帶，沒有騎樓，
    但後來有在外面搭蓋遮雨棚，是伊承租之後搭的，且該台中
    市○○街三十九號建物前三角空地為出租人周春吉所有，並
    未竊佔所謂「國有公有」土地，所以伊並沒有竊佔之事實；
    另伊與告訴人甲○○所簽訂之房屋租賃契約書，有關於如果
    告訴人甲○○擺設之「大腸包小腸」攤位之油煙問題沒有辦
    法解決，可以解除契約之約定，伊主觀上認為已經解約，所
    以不讓告訴人甲○○繼續擺設攤位，並沒有強制妨害告訴人
    甲○○自由之故意意圖，是告訴人甲○○沒有租賃後，伊之
    員工才把機車停放在租賃該處，因為怕被別人竊取機車，所
    以用鐵鍊將機車鍊起來，至於在九十三年二月六日上午十點
    ，伊並沒有用鞋架推告訴人甲○○之攤位等語。
四、本件經查（一）、告訴人甲○○於本院九十四年五月二十五
    日審理時，到庭陳述稱，其所承租擺設大腸包小腸之攤販之
    位置係位於該筆錄附圖所示Ａ之前方三角地帶部分，亦即坐
    落在臺中市○區○○段二三○－三四六地號土地上，此有告
    訴人甲○○於本院九十四年五月二十五日審理時到庭陳述之
    審判筆錄及其所繪之附圖、暨地籍圖、被告丙○○於九十二
    年七月十四日與證人周春吉所簽訂之房屋租賃契約書影本各
    一份（見本院九十四年五月二十五日審判筆錄及台灣台中地
    方法院檢察署九十四年度偵字第一三四七號卷第十一頁）在
    卷可稽，並經證人即本案房地之所有權人兼出租人周春吉、
    證人即本案房地之仲介人楊東慶到庭結證明確在卷，而該坐
    落在臺中市○區○○段二三○－三四六地號土地，經本院向
    台中市中正地政事務所函查結果，該土地確係證人周春吉所
    有，此亦有該地號之土地登記簿謄本一份在卷可憑，是告訴
    人甲○○所承租擺設大腸包小腸之攤販位置之土地並非屬公
    有土地堪予認定。從而，該土地既非屬公有土地，則公訴意
    旨認：「被告丙○○明知臺中市○○街與三民路九十四巷口
    係屬國有公有土地而非其承租範圍，竟意圖為自己不法之利
    益，將此處出租予不知情之告訴人甲○○，而竊佔上開國有
    公有土地犯行」云云，顯難成立。（二）、被告丙○○於九
    十二年十二月十八日與告訴人甲○○所簽訂之房屋租賃契約
    書，其中第七條第四項約定：「乙方（指承租人即告訴人甲○○）若無法處理油煙問題（雙方同意以一個月計算）無條
    件解約，．．．．．．」等情，此有該房屋租賃契約書一份
    在卷可考（見台灣台中地方法院檢察署九十三年度發查字第
    一三六九號卷第五至八頁）。另證人林紹欽、張漢洲亦於本
    院九十四年五月二十五日審理時，到庭具結經實施交互詰問
    證稱如下：「（選任辯護人乙○○律師問證人林紹欽：你在
    九十二年十二月底左右是否在台中市○○街三九號附近擺攤
    過？）證人答：有的，我是擺賣鞋子之路邊攤子，我距離被
    告擺攤之店面約二、三間店面距離。（選任辯護人乙○○律
    師問證人林紹欽：你是否看過被告店前面有人擺放大腸包小
    腸之攤子？）證人答：有的。（選任辯護人乙○○律師問證
    人林紹欽：該攤子你看到經營的情形如何？）證人答：我看
    到該攤子有蠻大的油煙。（選任辯護人乙○○律師問證人林
    紹欽：大腸包小腸之攤販大概經營多久？）證人答：有一段
    時間，但是我不記得確實經營時間有多久。（選任辯護人乙○○律師問證人林紹欽：你印象中該攤子有沒有結束營業沒
    有繼續擺攤？）證人答：沒有。（選任辯護人乙○○律師問
    證人林紹欽：在九十二年十二月二十一日左右，有沒有發現
    該攤子有很大之油煙，附近的商家都受到影響？）證人答：
    大概都有受到影響。（選任辯護人乙○○律師問證人林紹欽
    ：就你的記憶，該攤子都是一直有油煙，並沒有改善的情形
    ？）證人答：是的，因為他排放的油煙很大，附近販賣鞋子
    的商家都有去跟他抗議，他有改善，但是他的油煙還是一直
    在飄，他改善的情形我是沒有刻意去看，而且時間久了我記
    不清楚他改善的措施。審判長請檢察官行反詰問。（檢察官
    問證人林紹欽：你證述你離告訴人所擺放的攤子約有二、三
    個店面，該攤子之油煙有沒有影響到你？）證人答：有的，
    因為油煙會飄到鞋子上面。（檢察官問證人林紹欽：當時你
    有無每天在那裡擺攤？）證人答：有的。（檢察官問證人林
    紹欽：臺中市警察局第二分局育才派出所是否有去取締過該
    攤子之油煙？）證人答：我沒有看過。（檢察官問證人林紹
    欽：在九十二年十二月二十一日左右，後來告訴人有沒有將
    其油煙排放到地下水溝裡面？）證人答：我沒有印象。（檢
    察官問證人林紹欽：你剛才證述告訴人油煙之問題後來有改
    善，跟選任辯護人又證述沒有改善，到底是否有改善？）證
    人答：有改善，但是他改善情形因為時間太久而且我也沒有
    刻意去看，所以我不太清楚。」、「（選任辯護人乙○○律
    師問證人張漢洲：你在九十二年十二月二十一日這段期間前
    後是否在台中市○○街三九號及三民路九四巷口擺放攤位？
    ）證人答：我是在九十三年二月五日在被告鞋店附近離他店
    約一、二公尺旁邊擺放有店面的可麗餅攤子，我的店面是向
    被告承租的，我在該處經營一年多，目前已經換地方。（選
    任辯護人乙○○律師問證人張漢洲：你擺攤時有無看到告訴
    人大腸包小腸之攤子？）證人答：有的，是擺放在被告店前
    。（選任辯護人乙○○律師問證人張漢洲：你看到告訴人攤
    位有沒有產生很大的油煙？）證人答：有的，會影響到我們
    的攤位。（選任辯護人乙○○律師問證人張漢洲：你有無看
    到告訴人之攤位後來沒有繼續經營？）證人答：我有看到告
    訴人之攤位擺約壹個禮拜就結束沒有繼續經營。（選任辯護
    人乙○○律師問證人張漢洲：你看到告訴人攤位結束之前還
    有沒有很大的油煙？）證人答：有。審判長請檢察官行反詰
    問。（檢察官問證人張漢洲：你證述有看到告訴人攤位有很
    大油煙，是如何看到的？）證人答：我是站在我的攤位看的
    ，因為他的油煙會飄到我的攤子上來，我並沒有親自到他的
    攤位去看。（檢察官問證人張漢洲：你證述油煙很大是何意
    思？）證人答：就是會飄過來會影響到我的意思，而且會影
    響到路客。」等情。是綜據上開證人林紹欽、張漢洲二人證
    詞，足見告訴人甲○○所承租擺設大腸包小腸之攤販確有產
    生油煙之問題，並影響到附近商家，導致遭其他商家抗議情
    形，且告訴人甲○○改善其擺設大腸包小腸攤販所產生之油
    煙問題不盡完善無訛。再證人楊東慶於本院九十四年五月二
    十五日審理時，到庭具結經實施交互詰問亦證稱如下：「（
    選任辯護人乙○○律師問證人楊東慶：被告跟證人周春吉你
    是否都認識？）證人答：我都認識。（選任辯護人乙○○律
    師問證人楊東慶：被告丙○○跟周春吉租賃是否由你介紹二
    人接洽訂約？）證人答：是的。（選任辯護人乙○○律師問
    證人楊東慶：承租之範圍你是否記得？（提示房屋租賃契約
    書））證人答：我記得，因為我們當初在契約書上有畫圖標
    示，如契約書所載之附圖Ａ、Ｂ部分。（選任辯護人乙○○
    律師問證人楊東慶：當初出租之範圍是否還留有如前述附圖
    Ａ前面的一塊三角形區域，該區域有人擺攤你是否知道？）
    證人答：我知道有擺壹個飾品及大腸包小腸的攤子，後面有
    擺放壹個可麗餅之攤位。（選任辯護人乙○○律師問證人楊
    東慶：該區域是否早就已經使用，並非真正之空地？）證人
    答：在還沒有出租給被告丙○○之前該區域就已經有人在使
    用了。（選任辯護人乙○○律師問證人楊東慶：出租給被告
    丙○○之後是否也包括該三角形區域？）證人答：照契約圖
    示是沒有，但實際上這個部分承租人即被告應該可以使用該
    部分，因為出租人不會另外把該三角區域出租給其他人。
    審判長請檢察官行反詰問（檢察官問證人楊東慶：你證述Ａ
    前面之三角區域出租前是何人在使用，出租後是何人在使用
    ？）證人答：是攤販在使用，因為我是仲介，每天在那裡出
    入，但是因為攤販一直在變，而且時間很久了，我不曉得是
    何人在使用。（檢察官問證人楊東慶：你們在簽約之時對於
    Ａ前面三角形區域如照契約書是沒有包括，在簽約當時你是
    否有特別口頭告知被告可以使用該三角區域？）證人答：沒
    有，至於屋主有無告訴他因為時間太久我忘記了。（審判長
    問證人楊東慶：告訴人甲○○向被告丙○○承租攤位是否你
    仲介的？）證人答：是的。（審判長問證人楊東慶：告訴人
    甲○○所承租之攤位究竟是在何處？（提示九十四年度偵字
    第一三四七號第二九頁））證人答：承租當時有拿被告丙○○向證人周春吉承租契約之附圖指給告訴人甲○○看，就是
    附圖Ａ部分右下角落（Ａ部分斜線裡面），並繪位置圖附卷
    。（審判長問證人楊東慶：告訴人甲○○向被告丙○○所承
    租之攤位是否有約定若告訴人無法處理油煙問題（雙方同意
    以壹個月計算）無條件解約？（提示房屋租賃契約書））證
    人答：有的，是有這樣的約定，那是我所寫的。（審判長問
    證人楊東慶：（提示九十三年一月二十六日證人楊東慶簽收
    之收據）被告丙○○是否有將告訴人甲○○所交付之押租金
    十六萬元以支票交給你，要你還給告訴人？）證人答：有的
    ，我有要交付給告訴人甲○○很多次，但是他都不收，沒有
    向我說不收的原因，就叫我去找他的律師談，也沒有跟我說
    他的律師是誰，提出該支票原本閱後無訛發還，影本附卷。
    （審判長問證人楊東慶：被告為何託你將押租金支票交給告
    訴人？）證人答：因為當初是我仲介出租出去的，因為他們
    有油煙糾紛的問題，當初有約定壹個月的時間來處理，告訴
    人租了大約壹個禮拜，被告丙○○有告知我要我去向告訴人
    甲○○去談改善油煙之問題，我也有去跟告訴人甲○○說，
    請他改善油煙之問題，但是他並沒有改善，過了十幾天沒有
    改善，被告又請我去向告訴人談改善油煙之問題，告訴人有
    告訴我說他要將油煙排放到地下水溝，但之後二、三天我看
    到的是用電風扇由他的攤子往外面的馬路上吹，但油煙還是
    很大，被告店面上的擺放的鞋子有油煙，後來被告丙○○與
    告訴人甲○○協定因為沒有改善，就依照契約約定解約，但
    是告訴人並沒有同意，後來被告將押租金的支票要我轉交該
    支票給告訴人，但告訴人不收。」等情，並有被告丙○○寄
    發解除契約於告訴人甲○○之存證信函、被告丙○○交付證
    人楊東慶欲轉交告訴人甲○○所交付之押租金十六萬元之支
    票、及證人楊東慶於九十三年一月二十六日所簽立之收到被
    告丙○○交付其欲退還轉交告訴人甲○○所交付之押租金十
    六萬元支票之簽收單均影本各一份在卷可參（見台灣台中地
    方法院檢察署九十三年度偵字第一八五二八號卷第三十頁）
    ，益徵被告丙○○確因告訴人甲○○所擺設大腸包小腸攤販
    所產生之油煙問題無法獲得完善改善而依據上開其於九十二
    年十二月十八日與告訴人甲○○所簽訂之房屋租賃契約書之
    第七條第四項約定解除租賃契約無誤。且參酌告訴人甲○○
    於被告丙○○主張解除租賃契約後，亦無法舉證證明其業已
    再繳納第二個月之租金予被告丙○○等情以觀，足認被告丙○○既認為已解除租賃契約，其依約不讓告訴人甲○○繼續
    擺設大腸包小腸攤位，被告丙○○主觀上應無妨害告訴人甲○○行使權利之犯意，揆諸前揭刑法第十二條第一項前段之
    法文規定，其行為應屬不罰。縱使告訴人甲○○對其所擺設
    大腸包小腸攤販所產生之油煙認已予改善而不同意被告丙○○前揭之解除租賃契約，充其量，亦僅能認為係屬告訴人甲○○與被告丙○○間之民事糾葛而已，尚難遽此即推定被告
    丙○○確實有前開犯行。是本件尚難以有上開公訴意旨所舉
    之證據附卷可佐，及告訴人丙○○片面有瑕疵之指訴，即為
    被告丙○○不利之認定。又刑事被告依法不負自證無罪之義
    務，故在別無積極證據之情形下，自難違反刑事訴訟法第一
    百五十四條之規定，以單純前揭行為，即推定被告丙○○有
    何公訴意旨所指訴之犯行。從而，揆諸首揭法文規定及最高
    法院判例意旨，並無任何積極證據足資證明被告丙○○有何
    公訴意旨所指訴之上開犯行，自難僅憑公訴意旨片面之指訴
    而入罪。此外，復查無其他確切證據，足認被告丙○○有何
    上開犯行，不能證明被告丙○○犯罪，自應為無罪之諭知。
據上論斷，應依刑事訴訟法第三百零一條第一項，判決如主文。
中    華    民    國    九十四    年  六  月  二十九  日
                            臺灣臺中地方法院刑事第八庭
                                審判長法官  朱  光  國
                                      法官  吳  崇  道
                                      法官  洪  俊  誠
